臺灣臺中地方法院刑事判決　　　　　　100年度交訴字第398號
公　訴　人　臺灣臺中地方法院檢察署檢察官
被　　　告　王天吟
上列被告因肇事逃逸罪案件，經檢察官提起公訴(100年度偵字第
18306號)，被告於本院準備程序進行中就被訴事實為有罪之陳述
，經本院合議庭裁定由受命法官獨任進行簡式審判程序，判決如
下：
    主  文
王天吟駕駛動力交通工具肇事，致人受傷而逃逸，累犯，處有期
徒刑柒月。
    犯罪事實及理由
一、犯罪事實：
(一)王天吟前於民國97年間因公共危險案件，經本院以97年度豐
    交簡字第203號判處有期徒刑6月確定，於97年5月12日易科
    罰金執行完畢。仍不知悔改，於100年6月30日上午某時許，
    駕駛車牌號碼SA-7839號自小貨車，沿臺中市○○區○○路
    由東往西方向行駛，於同日上午8時26分許，途經神清路163
    號圳堵營區○○○道，轉向由南往北方向行駛時，本應注意
    車前狀況，隨時採取必要之安全措施，而依當時情形日間自
    然光線、道路乾燥無缺陷、無障礙物、視距良好，並無不能
    注意之特別情事，竟疏未注意及此，駛入對向車道撞擊王素
    芬所駕駛沿神清路由北往南方向行駛之車牌號碼9078-HS號
    自小客車，致王素芬受有頭皮開放性傷口、腦震盪等傷害 (
    所涉過失傷害部分未據王素芬告訴)。詎王天吟於肇事後，
    明知王素芬遭受撞擊受傷，竟未報警處理或呼叫救護車到場
    施予救援等必要之安全救護行為，亦未留下聯絡方式，基於
    肇事逃逸之犯意，逕自駕駛其所有之前開車輛離開現場。嗣
    經警據報到場後，調閱路口監視器錄影畫面清查過濾同時段
    行經之車輛，並至轄內汽車修配廠現場查訪，及比對現場遺
    留之肇事車輛燈殼與撞擊點高度，始循線查悉上情。
(二)案經臺中市政府警察局豐原分局報請臺灣臺中地方法院檢察
    署檢察官偵查起訴。
二、理由：
(一)本案被告王天吟所犯係死刑、無期徒刑、最輕本刑為3年以
    上有期徒刑以外之罪，被告於準備程序中就被訴事實為有罪
    之陳述，經告知簡式審判程序之旨，並聽取公訴人及被告之
    意見後，本院合議庭認為適宜而依刑事訴訟法第273條之1第
    1項規定，裁定由受命法官獨任進行簡式審判程序，且依同
    法第273條之2、第159條第2項之規定，不適用傳聞法則有關
    限制證據能力之相關規定，合先敘明。
(二)據以論罪之證據名稱：
    1.被告王天吟於警詢、偵訊及本院審理時自白上揭犯行。
    2.證人即被害人王素芬於警詢時之證述。
    3.道路交通事故現場圖、道路交通事故調查報告表(一)、(二)各
      1份、臺中市政府警察局舉發違反道路交通管理事件通知
      單2張、車牌號碼SA-7839號車輛詳細資料1張、事故現場
      及車輛受損照片17張、被害人王素芬之行政院衛生署豐原
      醫院診斷證明書1張。
    4.綜上各節相互佐證，被告自白核與事實相符，應堪採信，
      本案事證明確，被告犯行堪以認定，應予依法論科。
(三)論罪與量刑：
    按刑法第185條之4之肇事逃逸罪，以處罰肇事後逃逸之駕駛
    人為目的，俾促使駕駛人於肇事後能對被害人即時救護，以
    減少死傷，是該罪之成立只以行為人有駕駛動力交通工具肇
    事，致人死傷而逃逸之事實為已足，至行為人對肇事有否過
    失，則非所問 (最高法院92年度臺上字第6541號、94年度臺
    上字第2796、3380、3767號判決意旨參照)。是以交通事故
    一旦發生，且發生人員傷亡之情況，不論撞人或被撞，甚或
    因其他事故而造成死傷，只要是在駕駛動力交通工具過程內
    所發生之傷害範圍，參與交通事故之駕駛人，即應負有救助
    之義務，任何駕駛人均不能逕自以被害人無明顯外傷等類之
    粗淺觀察，即離開車禍現場任由潛在之傷害擴大，此為刑法
    第185條之4立法原因之一。是核被告王天吟所為，係犯刑法
    第185條之4之駕駛動力交通工具肇事，致人受傷而逃逸罪。
    被告有如犯罪事實欄所載論罪科刑執行情形，有卷附臺灣高
    等法院被告前案紀錄表1份可按，其受有期徒刑執行完畢後5
    年以內再故意犯本案法定刑為有期徒刑之罪，為累犯，應依
    刑法第47條第1項規定加重其刑。爰審酌被告肇事致人受傷
    後，未協助就醫或報警處理，反駕車逕行駛離現場逃逸，致
    使應受照護之人傷害擴大之風險增加，所為誠有不該，惟念
    其犯罪後坦認犯行，並與被害人王素芬達成和解，有臺中市
    神岡區調解委員會調解書1紙附卷可稽，顯有悔意，犯後態
    度尚佳等一切情狀，量處如主文所示之刑。
三、應適用之法條：
    依刑事訴訟法第273條之1第1項、第299條第1項前段、第310
    條之2、第454條，第185條之4、第47條第1項，判決如主文
    。
本案經檢察官陳興男到庭執行職務。
中    華    民    國   100    年    11    月    30    日
                  交通法庭    法  官  簡芳潔
以上正本證明與原本無異。
如不服本判決應於收受送達後10日內向本院提出上訴書狀，並應
敘述具體理由；其未敘述上訴理由者，應於上訴期間屆滿後20日
內向本院補提理由書（均須按他造當事人之人數附繕本）「切勿
逕送上級法院」。
                              書記官  余怜儀
中    華    民    國   100    年    11    月    30    日
附錄論罪科刑法條全文：
中華民國刑法第185條之4
駕駛動力交通工具肇事，致人死傷而逃逸者，處6月以上5年以下
有期徒刑。